臺灣高雄地方法院民事判決　　　　　 110年度雄小字第2033號
原　　　告　磊豐國際資產管理股份有限公司

法定代理人　張司政　


訴訟代理人　陳文福　
被　　　告　陳德兼　

上列當事人間清償借款事件，本院於民國110 年11月11日言詞辯
論終結，判決如下：
    主  文
一、被告應給付原告新臺幣貳萬玖仟玖佰元，及自民國九十四年
    十二月六日起至清償日止，按月給付逾期手續費新臺幣壹佰
    貳拾元。
二、訴訟費用新臺幣壹仟元由被告負擔。
三、本判決得假執行。但被告如以新臺幣貳萬玖仟玖佰元供擔保
    後，得免為假執行。
    事實及理由
一、原告主張：被告於民國93年5 月26日向法商佳信銀行股份有
    限公司台北分公司（下稱佳信銀行）申請消費性信用貸款，
    貸款金額新臺幣（下同）29,900元，貸款期間12個月，按月
    於每月6 日還款，如未按期還款，依消費性信用貸款約定書
    條款第5 條約定，應按月加付逾期繳款手續費200 元。詎被
    告未曾繳款，積欠本金29,900元未清償。佳信銀行於94年12
    月5 日將上開債權讓與原告並依法公告，故原告已取得上開
    債權。為此，爰依消費借貸契約及債權讓與之法律關係提起
    本件訴訟，並減縮聲明（卷第85頁筆錄）：如主文第1 項所
    示。
二、被告則以：伊目前在監執行，無法還款，對於原告主張無意
    見等語，資為答辯，並聲明：原告之訴駁回。（卷第63頁、
    卷第85頁及背面）
三、原告主張之上開事實，業據提出佳信銀行消費性信用商品約
    定書、消費性信用貸款約定書條款、債權讓與證明書、登報
    公告、帳務明細表等件為證（卷第11至17頁、第55頁、第89
    至91頁），而被告表示因在監執行、無法還款等語，然此係
    被告個人履行能力問題，不影響其依上開契約所負之清償責
    任。從而，原告依消費借貸及債權讓與之法律關係請求被告
    給付如主文第1 項所示之金額及逾期繳款手續費，為有理由
    ，應予准許。
四、本件係就民事訴訟法第436 條之8 適用小額訴訟程序所為被
    告敗訴之判決，依同法第436 條之20規定，應依職權宣告假
    執行，並依同法第436 條之23準用第436 條第2 項，適用同
    法第392 條第2 項規定，依職權宣告被告如預供擔保，得免
    為假執行。
五、結論：原告之訴為有理由。本件訴訟費用1,000 元，依民事
    訴訟法第78條規定，應由被告負擔。
中    華    民    國   110    年    11    月    23    日
                  高雄簡易庭  法  官    林玉心
以上正本係照原本作成。
民事訴訟法第436 條之24第2 項：對於本判決之上訴，非以違背
法令為理由，不得為之。如對本判決上訴，須於判決送達後20日
內向本院提出上訴狀，並須表明原判決所違背之法令及其具體內
容與依訴訟資料可認為原判決有違背法令之具體事實之上訴理由
。（均須按他造當事人之人數附繕本）。
中    華    民    國   110    年    11    月    23    日
                              書記官    李月君